臺灣臺北地方法院刑事判決
111年度審交易字第605號
公  訴  人  臺灣臺北地方檢察署檢察官
被      告  侯智鈞




上列被告因公共危險案件，經檢察官提起公訴（111年度偵字第2
1764號），被告於審理中就被訴事實為有罪之陳述，經本院告以
簡式審判程序之旨，並聽取當事人之意見後，裁定改依簡式審判
程序審理，判決如下：
    主  文
侯智鈞吐氣所含酒精濃度達每公升零點二五毫克以上而駕駛動力
交通工具，處有期徒刑捌月，併科罰金新臺幣參萬元，罰金如易
服勞役，以新臺幣壹仟元折算壹日。
    事  實
侯智鈞於民國111年6月30日12時至15時許，在新北市淡水區某工
地飲酒後，未待酒精代謝完畢，竟基於酒後駕駛動力交通工具之
犯意，於同日17時許，自上開飲酒駕駛車牌號碼000-0000號自用
小客車欲返回新北市新店區之住處，於同日18時31分許，行經新
北市○○區○○路00號前，因行車不穩為執勤員警攔檢，並對其施以
吐氣酒精濃度測試，測得其吐氣所含酒精濃度達每公升1.01毫克
，始悉上情。
    理  由
一、按除被告所犯為死刑、無期徒刑、最輕本刑為3年以上有期
    徒刑之罪、或高等法院管轄第一審案件者外，於審判期日前
    之程序進行中，被告先就被訴事實為有罪之陳述時，審判長
    得告知被告簡式審判程序之旨，並聽取當事人、代理人、辯
    護人及輔佐人之意見後，裁定進行簡式審判程序，刑事訴訟
    法第273條之1第1項定有明文。經查，本案被告侯智鈞被訴
    公共危險案件，被告於本院審理中就被訴事實為有罪之陳述
    ，經本院告知被告簡式審判程序之旨，並聽取檢察官及被告
    之意見後，裁定依刑事訴訟法第273條之1第1項之規定，改
    依簡式審判程序進行審判，是本案之證據調查，依刑事訴訟
    法第273條之2規定，不受同法第159條第1項、第161條之2、
    第161條之3、第163條之1及第164條至第170條規定之限制，
    合先敘明。
二、上開犯罪事實，業據被告侯智鈞於警詢、偵訊及本院審理中
    均坦承不諱【見臺灣臺北地方檢察署111年度偵字第21764號
    卷（下稱偵卷）第13頁至第17頁、第77頁至第78頁，本院11
    1年度審交易字第605號卷（下稱本院卷）第28頁】，並有酒
    精測定紀錄表、財團法人工業技術研究院呼氣酒精測試器檢
    定合格證書、新北市政府警察局舉發違反道路交通管理事件
    通知單、新北市政府警察局執行交通違規等件在卷可佐（見
    偵卷第31頁、第35頁、第37頁），是被告上開任意性自白，
    確與事實相符，足堪採信。
三、綜上所述，被告犯行洵堪認定，本案事證明確，應予依法論
    科。
四、論罪科刑：
　㈠核被告所為，係犯刑法第185條之3第1項第1款之吐氣所含酒
    精濃度達0.25毫克以上而駕駛動力交通工具罪。
　㈡被告前於110年間因酒後不能安全駕駛動力交通工具，經本院
    以110年度交簡字第177號判決處有期徒刑6月，併科罰金新
    臺幣（下同）4萬元確定，於110年8月6日因易科罰金執行完
    畢等情，有臺灣高等法院被告前案紀錄表、上開案件判決在
    卷可參。是被告於受徒刑之執行完畢後，5年以內故意再犯
    本案有期徒刑以上之罪，為累犯，且依司法院大法官會議釋
    字第775號解釋意旨，本院衡酌被告前已曾因不能安全駕駛
    之公共危險案件，經法院判處罪刑並執行完畢，又故意再犯
    同一罪名之公共危險罪，顯未能記取前案科刑之教訓，謹慎
    行事，漠視法紀，而有加重其刑之必要，爰依刑法第47條第
    1項規定，加重其刑。
　㈢爰以行為人之責任為基礎，審酌被告被告前已有多次酒後駕
    （騎）車之前案紀錄，卻仍漠視法紀，無視政府致力宣導禁
    止酒駕之嚴令，於飲酒後再次貿然駕車上路，罔顧公眾往來
    之交通安全，其所為誠屬不該，殊值非難，惟考量本案幸未
    肇事危及他人生命、財產安全等情，酌以被告終能坦承犯行
    之犯後態度，兼衡其高職畢業之智識程度、入監前在工地工
    作、每日薪資2,000元、須扶養就讀大學及領有中度殘障手
    冊而無法工作之胞弟之家庭生活經濟狀況（見本院卷第30頁
    ）等一切情狀，量處如主文所示之刑，並就罰金部分諭知易
    服勞役之折算標準，以資儆懲。
五、據上論斷，應依刑事訴訟法第273條之1第1項前段、第284條
    之1、第299條第1項前段，判決如主文。
本案經檢察官王銘裕提起公訴，檢察官李豫雙到庭執行職務。
中　　華　　民　　國　　111 　年　　10　　月　　27　　日
　　　　　　　　　刑事第二十一庭法　官　劉俊源
上正本證明與原本無異。
如不服本判決，應於收受送達後20日內向本院提出上訴書狀，並
應敘述具體理由；其未敘述上訴理由者，應於上訴期間屆滿後20
日內向本院補提理由書狀（附繕本），「切勿逕送上級法院」。
因疫情而遲誤不變期間，得具狀向法院聲請回復原狀。
　　　　　　　　　　　　　　　　書記官　潘美靜
中　　華　　民　　國　　111 　年　　10　　月　　27　　日
附錄本案論罪科刑法條全文如下：
中華民國刑法第185條之3：
駕駛動力交通工具而有下列情形之一者，處3年以下有期徒刑，
得併科30萬元以下罰金：
一、吐氣所含酒精濃度達每公升零點二五毫克或血液中酒精濃度
    達百分之零點零五以上。
二、有前款以外之其他情事足認服用酒類或其他相類之物，致不
    能安全駕駛。
三、服用毒品、麻醉藥品或其他相類之物，致不能安全駕駛。
因而致人於死者，處3年以上10年以下有期徒刑，得併科2百萬元
以下罰金；致重傷者，處1年以上7年以下有期徒刑，得併科1百
萬元以下罰金。
曾犯本條或陸海空軍刑法第54條之罪，經有罪判決確定或經緩起
訴處分確定，於十年內再犯第1項之罪因而致人於死者，處無期
徒刑或5年以上有期徒刑，得併科3百萬元以下罰金；致重傷者，
處3年以上10年以下有期徒刑，得併科2百萬元以下罰金。